# 企业提取的安全生产费，发生安全支出时能否不计入专项储备，而计入生产成本借方。

提问人：kang77 时间：2016-12-24 12:52:37
请问企业提取的安全生产费计入了专项储备，发生安全支出时能否不从专项储备借方列支，而是计入生产成本借方。 假如企业1-11月份发生安全支出时借 专项储备 贷 银行存款或原材料等。在 12 月份又冲回了借方的专项储备，计入了制造费用并进一步转入生产成本～库存商品科目。金额 1000 万元，报表的重要性水平为 100 万元 请问能否认可企业的处理方式，如果不认可需要审计调整，我们的处理依据是什么。如果企业坚持不同意调整，这种业务性质和金额会不会影响审计意见。应以哪种审计意见更合适。

回答人：chenyiwei
根据《企业会计准则解释第 3 号》第三条：企业使用提取的安全生产费时，属于费用性支出的，直接冲减专项储备。企业使用提取的安全生产费形成固定资产的，应当通过“在建工程”科目归集所发生的支出，待安全项目完工达到预定可使用状态时确认为固定资产；
同时，按照形成固定资产的成本冲减专项储备，并确认相同金额的累计折旧。该固定资产在以后期间不再计提折旧。 因此，建议依据上述规定与企业沟通，建议审计调整。如拒绝调整的，考虑对报表整体的影响程度，发表恰当类型的审计意见。